# 递延资产跟递延负债跟递延所得税费用困惑

提问人：涛声依旧 8822 时间：2019-08-23 13:00:48
请教陈版 平时填写现金流量表附表的递延税资产减少跟递延负债增加是根据资产负债表的期初期末数扣除递延资产/负债对应科目不是递延所得税费用的填写。 现在换个思路，现流附表的经营活动现金流是根据净利润调整非付现，非经营活动产生得到的，而递延所得税费用算非付现。是不是现流附表的递延资产减少 + 递延负债增加该不该等于附注中披露的递延所得税费用。到底该如何理解单体或者是合并报告中附注披露的 递延资产/负债 所得税费用 现流附表的递延资产变化跟递延负债变化？

回答人：chenyiwei
现金流量表补充资料中的递延所得税资产、负债增减变动，是指对应于利润表上 “所得税费用——递延所得税费用” 的这两项资产、负债变动金额。因此这两项发生额之和应等于所得税费用附注中披露的 “所得税费用——递延所得税费用”。
其他情况导致的递延所得税资产、负债变动（如对应于其他综合收益的部分）不列入现金流量表补充资料中的上述两个项目。

提问人：涛声依旧 8822 时间：2019-08-24 10:13:00
谢谢陈版，明白了。问了其他同行的人，都说不一定，有些合并报表特殊事项会导致现流附表的那两项变化不等于披露的递延所得税费用，但是又举不出来例子。

回答人：chenyiwei
合并报表中的合并范围变动导致递延所得税资产、负债变动，也不是对应于所得税费用的，所以不列入这两个间接法补充资料项目。